【裁判字號】    92,易,152
【裁判日期】    921205
【裁判案由】    違反毒品危害防制條例
【裁判全文】
臺灣花蓮地方法院刑事判決                          九十二年度易字第一五二號
    公  訴  人  臺灣花蓮地方法院檢察署檢察官
    被      告  乙○○
右列被告因違反毒品危害防制條例案件，經檢察官提起公訴（九十二年度毒偵字第一
一七號），經本院合議庭裁定進行簡式審判程序審理後，本院判決如左：
    主  文
乙○○連續施用第二級毒品，累犯，處有期徒刑捌月。
    事  實
一、乙○○前於民國（下同）八十八年間因連續施用第二級毒品安非他命案件，經本
    院裁定送觀察、勒戒後，認無繼續施用毒品之傾向，由臺灣花蓮地方法院檢察署
    （下稱花蓮地檢署）檢察官於八十八年二月二十日以八十八年度偵字第四二六號
    為不起訴處分確定；再於同年因連續施用第二級毒品安非他命案件，經本院裁定
    送勒戒處所施以觀察、勒戒後，認有繼續施用之傾向，而經本院裁定送戒治處所
    施以強制戒治一年，並由花蓮地檢署檢察官於八十八年八月二十三日以八十八年
    度偵字第一六八八、二五０一號聲請簡易判決處刑，嗣經本院於八十八年十月四
    日以八十八年度花簡字第三八九號刑事簡易判決處有期徒刑六月確定，並於九十
    一年一月一日執行完畢。詎其仍不知悔改，明知安非他命為第二級毒品，猶基於
    施用第二級毒品之概括犯意，自九十一年十一月某日起至九十二年一月十三日下
    午五、六時往前回溯九十六小時內某時止，在花蓮縣新城鄉康樂村康樂一一０號
    住處等地，連續施用第二級毒品安非他命多次，嗣於九十二年一月十三日經警採
    尿送驗，其結果呈甲基安非他命陽性反應，始知悉上情，並經花蓮地檢署檢察官
    聲請強制戒治，由本院於九十二年四月一日以九十二年度毒聲字第一五三號刑事
    裁定令入戒治處所施以強制戒治一年。
二、案經花蓮縣警察局移送花蓮地檢署檢察官偵查起訴。
    理  由
一、右揭事實，業據被告乙○○迭於警訊、本院審理時均坦承不諱，且被告於九十二
    年一月十三日經警採集之尿液，送花蓮縣衛生局以免疫學分析法及Ｔｏｘｉ－Ｌ
    ａｂ方法檢驗結果，亦呈甲基安非他命陽性反應，此有該局煙毒尿液檢驗成績書
    乙紙在卷可稽；又其前曾因施用安非他命經本院裁定送觀察、勒戒，因無施用毒
    品傾向，由花蓮地檢署檢察官為不起訴處分確定，而被告再次施用安非他命，除
    由本院裁定後送強制戒治外，並經本院判處有期徒刑六月確定在案，被告此次又
    施用第二級毒品安非他命，並依本院九十二年度毒聲字第一五三號刑事裁定令入
    戒治處所施以強制戒治一年在案等情，此有八十八年度偵字第四二六號不起訴處
    分書、本院八十八年度花簡字第三八九號刑事簡易判決、九十二年度毒聲字第一
    五三號刑事裁定、臺灣高等法院被告全國前案紀錄表各一份附卷可憑，故足認被
    告之自白與事實相符，應堪採信。本件事證已臻明確，被告之犯行堪以認定，應
    予依法論科。
二、按施用毒品經觀察、勒戒後，無繼續施用毒品傾向者，檢察官為不起訴處分後，
    五年內再施用毒品，經觀察、勒戒後，認有繼續施用毒品之傾向或三犯以上者，
    檢察官應即起訴，毒品危害防制條例第二十條第三項定有明文。經查，被告乙○
    ○前因施用第二級毒品安非他命，經裁定送勒戒處所施以觀察、勒戒後，認無繼
    續施用毒品之傾向，由花蓮地檢署檢察官於八十八年二月二十日以八十八年度偵
    字第四二六號不起訴處分確定；復於同年因施用第二級毒品案件，經裁定送勒戒
    處所施以觀察、勒戒後，認有繼續施用毒品之傾向，而經本院裁定令入戒治處所
    施以強制戒治，並由花蓮地檢署檢察官聲請簡易判決處刑，嗣經本院於八十八年
    十月四日以八十八年度花簡字第三八九號刑事簡易判決處有期徒刑六月確定等情
    ，此有該前案紀錄表及前揭不起訴處分書、判決書、裁定各乙份在卷可稽，則被
    告復自九十一年十一月間起至九十二年一月十三日止，連續施用第二級毒品安非
    他命，係屬三犯以上，經檢察官起訴，符合上開規定，合先敘明。又查，安非他
    命依毒品危害防制條例第二條第二項第二款之規定係屬第二級毒品，核被告所為
    ，係犯毒品危害防制條例第十條第二項之施用第二級毒品安非他命罪。被告持有
    第二級毒品安非他命供己施用，則其持有之低度行為，應為施用第二級毒品安非
    他命之高度行為所吸收，不另論罪。又被告前後多次施用第二級毒品安非他命之
    犯行，時間緊接，觸犯構成要件相同之罪名，顯係基於概括犯意反覆為之，應依
    刑法第五十六條連續犯之規定論以一罪，並加重其刑。再查，被告前因違反毒品
    危害防制條例案件，經本院於八十八年十月四日以八十八年度花簡字第三八九號
    刑事判決處有期徒刑六月確定，甫於九十一年一月一日執行完畢乙節，此有該前
    案紀錄表乙份在卷可考，其受有期徒刑之執行完畢後，五年以內再犯本件有期徒
    刑以上之罪，為累犯，應依刑法第四十七條加重其刑，並依法遞加重其刑。爰審
    酌被告犯罪之動機、手段、所生之危害、施用毒品時間、次數，及被告前曾有施
    用毒品紀錄，此次猶再度施用，顯見其戒除吸毒習性之意志不堅，惟被告犯後坦
    承犯行，態度尚佳，及施用毒品者均具有相當程度之生理成癮性及心理依賴性，
    戒除不易，且犯罪心態與一般刑事犯罪之本質不同，非難性較低等一切情狀，量
    處如主文所示之刑，以示懲儆。
據上論斷，應依刑事訴訟法第二百九十九條第一項前段，毒品危害防制條例第十條第
二項，刑法第十一條前段、第五十六條、第四十七條之規定，判決如主文。
本案經檢察官甲○○到庭執行職務。
中      華      民      國    九十二    年     十二     月      五      日
                              臺灣花蓮地方法院刑事第三庭
                                  法    官    饒  金  鳳
右正本證明與原本無異。
如對本判決不服，應於送達後十日內，向本院提出上訴狀。（應抄附繕本）
                                  法院書記官
中      華      民      國    九十二    年     十二     月      八      日
附錄本判決論罪之法律條文：
毒品危害防治條例第十條：
施用第一級毒品者，處六月以上五年以下有期徒刑。
施用第二級毒品者，處三年以下有期徒刑。


司法院資訊處製作；財團法人民間司法改革基金會備份。
